臺灣高等法院民事裁定
110年度上字第1204號
上  訴  人  張怡和  
上列上訴人與被上訴人林芷含間請求確認社區管理負責人資格不
存在事件，上訴人對於中華民國111年4月12日本院110年度上字
第1204號判決提起上訴，本院裁定如下：
    主  文
一、本件訴訟標的價額核定為新臺幣壹佰陸拾伍萬元。
二、上訴人應於收受本裁定正本七日內，補正委任律師或具律師
    資格之關係人為訴訟代理人之委任狀，並繳納第三審裁判費
    新臺幣貳萬陸仟零貳元，逾期不補正，即駁回其上訴。
    理  由
一、按民事訴訟法第466條之1規定：「對於第二審判決上訴，上
    訴人應委任律師為訴訟代理人。但上訴人或其法定代理人具
    有律師資格者，不在此限。上訴人之配偶、三親等內之血親
    、二親等內之姻親，或上訴人為法人、中央或地方機關時，
    其所屬專任人員具有律師資格並經法院認為適當者，亦得為
    第三審訴訟代理人。第1項但書及第2項情形，應於提起上訴
    或委任時釋明之。上訴人未依第1項、第2項規定委任訴訟代
    理人，或雖依第2項委任，法院認為不適當者，第二審法院
    應定期先命補正。逾期未補正亦未依第466條之2為聲請者，
    第二審法院應以上訴不合法裁定駁回之。」。次按，向第三
    審法院提起上訴，應依民事訴訟法第77條之16第1項前段規
    定徵收裁判費，此為上訴應具備之必要程式，當事人提起第
    三審上訴，未依上開規定繳納裁判費者，原第二審法院應定
    期間命其補正，如不於期間內補正，應以裁定駁回之，亦為
    同法第481條準用第442條第2項所明定。
二、上訴人對於本院第二審判決提起上訴，未依規定委任律師或
    具律師資格之關係人為訴訟代理人，亦未繳納上訴第三審裁
    判費。又上訴人請求確認被上訴人之逸仙居社區管理負責人
    資格不存在之訴，並非對親屬關係或身分上之權利有所主張
    ，核屬財產權訴訟，應以上訴人起訴時就該訴訟標的所受之
    客觀利益為準，惟依上訴人之聲明及事證以觀，尚無從判斷
    逸仙居社區管理負責人資格之客觀利益為何，其訴訟標的價
    額屬不能核定，是應依民事訴訟法第77條之12規定，核定為
    新臺幣（下同）165萬元，應徵第三審裁判費2萬6,002元。
    茲限上訴人於收受本裁定正本之日起7日內，補正委任律師
    或具律師資格之關係人為訴訟代理人之委任書，並補繳第三
    審裁判費2萬6,002元，如逾限未補正，即駁回其上訴。
三、爰裁定如主文。
中　　華　　民　　國　　111 　年　　5 　　月　　18　　日
                  民事第二十庭  
                      審判長法　官  周祖民
　　　　　　　　　　　  　  法　官  鄭威莉
　　　　　　　　　　　  　  法　官  張永輝
正本係照原本作成。
命補繳裁判費、補委任狀部分不得抗告。
核定訴訟標的價額部分，如不服裁定得於收受送達後10日內向本
院提出抗告狀，並繳納抗告費新臺幣1千元。
中　　華　　民　　國　　111 　年　　5 　　月　　24　　日

                            書記官  鄭淑昀